【裁判字號】    90,易,1170
【裁判日期】    900824
【裁判案由】    竊盜
【裁判全文】
臺灣高雄地方法院刑事判決                          九十年度易字第一一七號
    公  訴  人  臺灣高雄地方法院檢察署檢察官
    被      告  丁○○
    被      告  丙○○
    右  一  人
    選任辯護人  陳俊卿律師
右列被告等因竊盜案件，經檢察官提起公訴（九十年度偵字第三六七三號），本院判
決如左：
    主  文
丁○○共同連續攜帶兇器毀越門扇於夜間侵入住宅竊盜，累犯，處有期徒刑壹年肆月
。Ｔ字型扳手壹支沒收。
丙○○共同攜帶兇器毀越門扇於夜間侵入住宅竊盜盜，累犯，處有期徒刑壹年。Ｔ字
型扳手壹支沒收。
    事  實
一、丁○○曾於民國八十五年間因違反麻醉藥品管制條例案件，經本院判處有期徒刑
    二月確定，於八十六年三月二十八日易科罰金執行完畢；丙○○亦曾於八十五年
    間因違反麻醉藥品管制條例案件，經本院判處有期徒刑三月確定，於八十五年十
    二月五日縮刑期滿執行完畢。
二、丁○○、丙○○於九十年二月八日凌晨，駕駛向綽號「松仔」男子借得之不詳車
    號自用小客車四處兜風，淩晨二時許（起訴書誤載為四時許）途經高雄縣路竹鄉
    ○○路○道附近，丁○○先行下車，丙○○則繼續駕駛前開小客車在附近兜風，
    後丁○○走至高雄縣路竹鄉○○路高雄企銀前，見乙○○所有車牌號碼ＯＥＤ─
    三五五號重型機車停放該處，乃意圖為自己不法之所有，持其所有隨身帶之客
    觀上具危險性足供兇器使用之Ｔ字型扳手（起訴書誤載為萬能扳手）一支竊取該
    機車，得手後，乃騎乘該機車在附近尋得丙○○。後丁○○騎機車、丙○○駕駛
    小客車，又一同兜風，至同日淩晨三時許（起訴書誤載為六時十分許、七時十分
    許），行經高雄縣路竹鄉○○街一一二號前，發現該以鐵捲門及矮牆圍繞之車庫
    住宅，認該圍牆翻越容易，又車庫內必有高價值之車輛，丁○○乃基於同前犯意
    ，並與丙○○共同基於意圖為自己不法所有之犯意聯絡，由丙○○將小客車停放
    在前開倫理街處附近，並負責把風，推由丁○○持前開Ｔ字型扳手及千斤頂下手
  行竊，丁○○先則翻越圍牆侵入該住宅，但發現車庫內部鐵捲門無法開啟，乃再
    翻出圍牆，以千斤頂將該車庫面對馬路之鐵捲門強行頂起，破壞該鐵捲門之防閑
    功能而侵入之，竊取甲○○所有無牌照山葉牌黃色一二００ＣＣ重型機車、無牌
    照本田牌白色二五０ＣＣ重型機車各一輛（價值約新台幣二十六萬元），約於同
    日淩晨四時許，竊得該二部機車後，再以前開Ｔ字型扳手將黃色機車發動，交由
    丙○○騎乘，另一部白色機車則因無法發動，乃由丁○○、丙○○以推、拉之方
    式，二人將該二部機車藏放在距離前開倫理街處約六、七百公尺遠之高雄縣路竹
    鄉○○路三十六巷五十八號空屋內，二人再步行回前開放置小客車處，共同駕車
    離開，而車牌號碼ＯＥＤ─三五五號重型機車則棄置在前開倫理街處路邊。嗣於
    九十年二月九日凌晨一時許，丁○○、丙○○再至前開大社路處，欲騎走所竊得
    之前開二部重型機車，為埋伏之員警當場查獲，並扣得丁○○所有Ｔ字型扳手一
    支。
三、案經高雄縣警察局湖內分局移送臺灣高雄地方法院檢察署檢察官偵查起訴。
    理  由
一、右揭於九十年二月八日凌晨，與被告丙○○駕車兜風，後於同日淩晨二時許與丙○○暫時分開後，在高雄縣路竹鄉○○路高雄企銀前，持Ｔ字型扳手竊取告訴人
    乙○○所有車牌號碼ＯＥＤ─三五五號重型機車一部，再與丙○○會合，於同日
    淩晨三時許，在高雄縣路竹鄉○○街一一二號，以持Ｔ字型扳手、千斤頂、翻越
    圍牆方式，竊取告訴人甲○○所有無牌照山葉牌黃色一二００ＣＣ重型機車、無
    牌照本田牌白色二五０ＣＣ重型機車各一部之事實，業據被告丁○○自自不諱，
    核與乙○○之父洪榮城於警訊、甲○○於警訊及本院審理時指述情節相符，並有
    Ｔ字型扳手一支扣案、現場相片、高雄縣警察局車輛失竊證明單、高雄縣警察局
    車輛尋獲電腦輸入單、贓物領據在卷可憑，足認丁○○之自白與事實相符，自屬
    可信。
二、另訊據丙○○矢口否認有竊盜犯行，辯稱：「是丁○○要我去幫忙牽車子，並不
    是我偷的，我也不知道是贓車」云云，而丁○○除前開自白竊盜外，亦附合丙○○之說，然查：
  (一)、由丁○○於九十年四月十一日本院審理時供稱：「當天五點多我開車直接去找
      丙○○，向他說我的車放在朋友家，他們說不能放了，請他去幫我騎。我就開
      車載丙○○去，後我們各騎一部機車到大社路一個沒有人住的地方放」等語，
      對照丙○○於九十年六月二十九日本院審理時供稱：「因當時丁○○說機車有
      問題不能騎，所以請我幫忙推，推約十公尺，我就回小客車內等待，由丁○○
      把二輛機車一騎、一推離開現場」等語，若其二人前開所供為真，丁○○於竊
      得前開二部無號牌重型機車後，非但未避人耳目儘速將之騎離前開倫理街處竊
      盜現場，甚至還駕駛小客車遠從高雄縣路竹鄉前往高雄市前鎮區丙○○住處，
      搭載丙○○幫忙牽車，前後車程當不只一小時以上，而丙○○至前開倫理街處
      之幫忙行為，竟僅是幫忙丁○○推機車約十公尺，則此種與行竊後當求儘速將
      竊盜所得帶離現場，以免遭人發現，及其中一輛機車既能發動，丁○○自可先
      行騎走藏放，另一無法發動之機車，丁○○又能自行推動，又何須耗費長途及
      時間請盧丙○○幫忙，此均與常情無一相合，是自難認被告二人前開辯解可信
      。
  (二)、依丙○○於九十年四月十一日本院審理時所供：「當天我是將小客車停放在第
      一次偷機車（指車牌號碼ＯＥＤ─三五五號機車）的地方，再騎機車去偷另二
      台沒有掛車牌的機車，然後又走幾百公尺回原來放小客車的地方，再開車去載
      丙○○」等語，則當時丁○○既已竊得三部機車，又何須以步行方式至放置小
      客車處，此種大違常理之述，顯不可信。
  (三)、被告二人係於丙○○所稱幫忙牽機車後之翌日（九十年二月九日）淩晨，同在
      藏放二部無車牌重型機車之高雄縣路竹鄉○○路三十六巷五十八號空屋內，為
      埋伏員警查獲，則丙○○前一日淩晨三、四時許，既已幫忙丁○○牽機車，竟
      又於翌日、同是淩晨時分，再前往藏放機車之現場，顯見該二部機車，並非丙○○前開所辯為丁○○借放在朋友住處之物。
  (四)、由前開(一)、(二)、(三)所述，被告二人供述不可信，對照丁○○於九十年二月九日
      警訊時供稱：「在倫理街作案，我爬牆進入，丙○○在外把風」等語，於九十
      年三月七日偵訊時供稱：「我們（指與丙○○）那天是一起出來的，之後中途
      我自己去偷一部機車（指車牌號碼ＯＥＤ─三五五號機車），我就騎車找他（
      指與丙○○），叫他開車與我到倫理街一一二號，我自己進去偷，他在外面等
      ，第一次偷的機車放在倫理街那裡」等語，及丙○○於九十年二月九日警訊供
      稱：「是丁○○提議，再約我一起去偷機車，我和丁○○一共偷二部無牌照的
      機車」等語，應認丁○○、丙○○此部分之供述始符事實，又經本院當庭勘驗
      高雄縣路竹鄉○○街一０五號所設置監視器錄影帶，其畫面內容為：「首先丁○○走向畫面右上角，後丁○○與丙○○自畫面左下方出現，丁○○牽一機車
      ，丙○○俯身在車前拉」，顯見被告二人有竊盜之犯意聯絡及行為分擔。
  (五)、至於丙○○另辯稱警訊筆錄之製作並非一問一答，係員警製作好筆錄後再行錄
      音，經本院當庭勘驗警訊錄音帶，雖有丙○○所述之情，惟依前開所述事證，
      就其竊盜犯行之認定不生影響，附此說明。
三、綜上所述，本件事證已明，被告二人竊盜犯行均堪認定。
四、按扳手、千斤頂均係尖銳之利器，客觀上足以傷害人之生命身體之安全，為可供
    兇器使用之物，故核丁○○第一次竊盜行為，係犯刑法第三百二十一條第一項第
    三款之帶兇器竊盜罪，其第二次竊盜行為，係犯刑法第三百二十一條第一款、
    第二款、第三款攜帶兇器毀越門扇於夜間侵入住宅竊盜罪。丙○○所為，係犯刑
    法第三百二十一條第一款、第二款、第三款攜帶兇器毀越門扇於夜間侵入住宅竊
    盜罪。被告二人就攜帶兇器毀越門扇於夜間侵入住宅竊盜罪間，有犯意聯絡及行
    為分擔，為共同正犯。丁○○前開二竊盜行為，時間緊接，罪名相同，顯係基於
    概括犯意而為，為連續犯，應論以攜帶兇器毀越門扇於夜間侵入住宅竊盜罪論，
    並加重其刑。又丁○○曾、丙○○均曾於八十五年間因違反麻醉藥品管制條例案
    件，經本院分別判處有期徒刑二月、三月確定，分別於八十六年三月二十八日易
    科罰、八十五年十二月五日縮刑期滿執行完畢，此有台灣高等法院被告全國前案
    紀錄表、台灣高雄地方法院檢察署刑案資料查註紀錄表在卷足憑，其二人均於五
    年內再犯本件有期徒刑以上之罪，均為累犯，均應依法加重其刑。丁○○刑之加
    重遞加之。爰審酌被告二人年輕力壯，卻未思自食其力，侵害告訴人二人財產上
    權益，且盜之物價值頗高，惟丁○○犯後坦承犯行，態度尚稱良好，丙○○僅負
    責把風，犯罪情節較輕等一切情狀，分別量處如主文所示之刑。扣案之Ｔ字型扳
    手一支，為丁○○所有供共同竊盜犯罪之物，此為丁○○所自承，應依刑法第三
    十八條第一項第二款宣告沒收。至於千斤頂一個，雖為丁○○所有供共同竊盜犯
    罪之物，惟未扣案，丁○○復供稱已丟棄滅失，自不予宣告沒收，附此說明。
據上論斷，應依刑事訴訟法第二百九十九條第一項前段，刑法第二十八條、第五十六
條、刑法第三百二十一條第一項第一款、第二款、第三款、第四十七條、第三十八條
第一項第二款，判決如主文。
中      華      民      國    九十      年      八      月    二十四    日
                                  臺灣高雄地方法院刑事第一庭
                                      法  官  曾  逸  誠
右正本證明與原本無異。
如不服本判決，應於判決送達後十日內，向本院提出上訴狀。
                                     書記官    許玉城
中    華    民    國      九十      年      八      月      二十七      日
附錄本判決論罪之法條
中華民國刑法第三百二十一條：
犯竊盜罪而有左列情形之一者，處六月以上五年以下有期徒刑：
一  於夜間侵入住宅或有人居住之建築物、船艦，或隱匿其內而犯之者。
二  毀越門扇、牆垣或其他安全設備而犯之者。
三  攜帶兇器而犯之者。
四  結夥三人以上而犯之者。
五  乘火災、水災或其他災害之際而犯之者。
六  在車站或埠頭而犯之者。
前項之未遂罰之。


司法院資訊處製作；財團法人民間司法改革基金會備份。
